【裁判字號】    97,審消債清,137
【裁判日期】    971111
【裁判案由】    聲請清算程序
【裁判全文】
臺灣高雄地方法院民事裁定         97年度審消債清字第137號
聲  請  人  甲○○
債  權  人  美商花旗銀行股份有限公司
                        之1、.
                        號2樓.
法定代理人  乙○○
                        之1、.
                        號2樓.
上列當事人因消費者債務清理事件聲請清算，本院裁定如下：
    主  文
聲請駁回。
聲請費用由聲請人負擔。
    理  由
一、按債務人對於金融機構因消費借貸、自用住宅借款、信用卡
    或現金卡契約而負債務，在聲請更生或清算前，應提出債權
    人清冊，以書面向最大債權金融機構請求協商債務清償方案
    並表明共同協商之意旨；債務人聲請清算時，應提出財產及
    收入狀況說明書及其債權人、債務人清冊，財產狀況及收入
    說明書，應表明收入及必要支出之數額、原因及種類及依法
    應受債務人扶養之人，並提出證明文件，消費者債務清理條
    例（下稱本條例）第151 條第1 項及第81條第1 項及第4 項
    分別定有明文。又聲請更生或清算不合程式或不備其他要件
    者，法院應以裁定駁回之，但其情形可以補正者，法院應定
    期間先命補正，復為本條例第8 條所明定。
二、查本件聲請人向本院聲請清算，雖主張：其有不能清償債務
    情事，對於金融機構因消費借貸、自用住宅借款、信用卡或
    現金卡契約而負債務，曾以信函向最大債權金融機構請求協
    商，逾30日不開始協商，復未經法院裁定開始清算程序或宣
    告破產，爰請求准予清算等語。
三、經查：本件聲請人具狀聲請清算，惟並未提出已向最大債權
    銀行申請前置協商之證明，是聲請人聲請清算，顯未遵循本
    條例第151 條第1 項規定對於金融機構因消費借貸、自用住
    宅借款、信用卡或現金卡契約所負債務與全體債權金融機構
    先行債務協商之機制，另聲請人清算聲請狀並未提出收入及
    必要支出之數額、依法應分擔該扶養義務之人數及聲請人實
    際支出之扶養金額等證明文件，經本院於民國97年10月13日
    裁定命聲請人於裁定送達後10 日內補正申請協商證明文件
    及上開聲請清算要件，該裁定於97年10月17日寄存送達予聲
    請人，於97年10月27日發生送達效力，惟迄今均未補正，另
    經花旗（台灣）商業銀行股份有限公司（下稱花旗銀行）函
    覆本院，該行於收受聲請人協商之請求，惟經二次通知聲請
    人協商債務清償方案，聲請人均無故不到場，依辦理消費者
    債清理事件應行注意事項逐條說明第四四點，視同未請求協
    商，有送達證書及花旗銀行之函覆在卷可稽，是本件聲請人
    聲請清算不合程式，且經本院以裁定命補正而未補正，依上
    說明，自應駁回其清算之聲請，爰裁定如主文。
中    華    民    國    97    年    11    月    11    日
              民事第四庭    法      官  黃國川
上為正本係照原本作成
如不服本裁定，應於裁定送達後10日內，以書狀向本院提出抗告
，並繳納抗告費新臺幣1千元
中    華    民    國    97    年    11    月    11    日
                            書  記  官  莊豐源


司法院資訊處製作；財團法人民間司法改革基金會備份。
